---
title: "Aula 2"
author: "Guilherme J S Militão"
date: "07/02/2022"
output: html_document
---

```{r setup, include=FALSE}
knitr::opts_chunk$set(echo = TRUE)
```

## R Markdown


#### Negrito ou itálico

**texto em negrito**, entre dois asteriscos. Para *itálico*, um asterisco.  

#### Lista não numerada

usar o traço "-"

- Item 1
- Item 2

#### Para incluir texto em formato de citação

Para incluir texto em formato de citação, recuado, usar ">" no início da frase:

> Assim falou zaratustra. 

#### Links e imagens

A estrutura de links é uso de colchetes seguido de parêntesis. Exemplo de link do curso de extensão: [Clique aqui - Extensão USP](https://cursosextensao.usp.br/)

Para imagem é a mesma coisa, mas usando o link de uma imagem da Internet.

#### Para itens numerados:

Começar a contagem com o número que se quer. A partir daí, repetir o número. Quando clicamos em Knit, os demais números depois do primeiro ficam na ordem:

2. Item começando com 2
2. Segundo item: 3
2. Terceiro item: 4

### Incluindo chunks de códigos

Existe um atalho do teclado para criar chunks no RStudio: `Ctrl + ALt + I`

Várias opções:

- código aparece, mas não é executado `eval=FALSE`
- código não aparece, mas é executado (só resultados aparecem) `echo=FALSE`
- warnings não aparecem: `warning=FALSE`, `message=FALSE` 
- código não aparece e é executado: `include=FALSE`
- outras...

Também é possível clicar na roda dentada de cada chunk para definir algumas configurações usando botões. 

> Referência: [Reference Guide R Markdown](https://www.rstudio.com/wp-content/uploads/2015/03/rmarkdown-reference.pdf)


### Criando arquivos com referência dinâmica

```{r pacotes, include=F}

library(tidyverse)

```



```{r}

# duas opções de leitura de caminho, usando '../' ou função do pacote here

caminho <- "../dados/pinguins.csv"
pinguins <- readr::read_csv(file = caminho)
glimpse(pinguins)

```


